# 请教：丧控导致未实现内部交易损益实现的处理

提问人：百里玄同 时间：2021-01-04 08:05:02
2015 年 12 月 31 日，A公司购买B公司100%股权。此时，B公司持有I公司100%股权，B公司持续为I公司提供基建服务、资金支持，B公司合并层面累计抵消未实现内部交易损益（在建工程） 1000 万元。 2016 年至 2020 年，B公司合并层面累计抵消未实现内部交易损益（在建工程） 4000 万元。
2020 年 12 月 31 日，B公司转让I公司50%股权，I公司成为B公司合营企业，I公司在建工程尚未转固。
关于 2020 年 12 月 31 日未实现内部交易损益实现情况应为以下哪个？
1 ）累计未实现内部交易损益（在建工程） 5000 万元，全部实现；
2 ）累计未实现内部交易损益（在建工程） 5000 万元，实现50%即 2500 万元；
3 ）累计未实现内部交易损益（在建工程） 5000 万元， 2015 年 12 月 31 日以前形成的 1000 万元全部实现， 2016 年至 2020 年形成的 4000 万元实现50%即 2000 万元。

回答人：chenyiwei
1 ）累计未实现内部交易损益（在建工程） 5000 万元，全部实现。包括继续持有的50%股权对应的部分，由于合并报表层面对剩余股权的重新计量（按照处置日公允价值），是视同该50%股权已被一并处置并随即按照公允价值回购一项对被投资企业无控制的股权投资，所以此前的顺流交易未实现损益不会再带到丧失控制权之后的年度和期间。